Inventaris van het archief van de Bedrijfsvereniging voor de voedings- en genotmiddelenindustrie 1946-1993
Nationaal Archief, Den Haag
Bedrijfsvereniging voor de Voedings- en Genotmiddelenindustrie
BV Voeding
1946-1993
S1
4.20 meter; 149 inventarisnummers.
Normale geschreven, getypte en gedrukte documenten, geen bijzondere handschriften.
Nationaal Archief, Den Haag
Bedrijfsvereniging voor de Voedings- en Genotmiddelenindustrie, 1950-1991
Het archief bevat de neerslag van de handelingen van de bedrijfsvereniging voor de Voeding, in het kader van de uitvoering van de Nederlandse sociale zekerheidswetgeving. Het bestaat voornamelijk uit vergaderstukken en correspondentie. Daarnaast zijn jaarverslagen en statuten aanwezig.
Archiefvorming
Geschiedenis van de archiefvormer
De Bedrijfsvereniging voor de Voedings-en Genotmiddelenindustrie, ook genoemd BV Voedings- en Genotmiddelenindustrie of BV 17 en vanaf 1992 Voedings- en Genotmiddelenindustrie 17, is op 2 Februari 1950 officieel opgericht. Na de indelingsbeschikking van de BV 17 ressorteerden onder andere de volgende bedrijven onder de Bedrijfsvereniging voor de Voedings- en Genotsmiddelenindustrie; de Veevoeder, de Graanbewerkende, de Graanverwerkende, de Visverwerkende en de Fruitverwerkende, de Groenteverwerkende, de Suikerverwerkende, de Meel-verwerkende en de Maalindustrie. Daarnaast ook de Koffiebranders en theepakkers, de Brouwerijen en Mouterijen.
De al sinds 1930 bestaande Bedrijfsvereeniging voor Ziekengeldverzekering voor de Aardapppelmeelindustrie (1930-1940), de Bedrijfsvereeniging voor Ziekengeld-verzekering voor het Brouwerijbedrijf en Aanverwante Bedrijven (1930-1952) en de Bedrijfsvereeniging voor ziekengeld en kinderbijslag voor het Bedrijf van Beetwortelsuikerfabricage en Suikerraffinaderij (1930-1952) zijn in 1952 in de BV Voedings-en Genotmiddelenindustrie opgegaan. Het ontstaan van bedrijfsverenigingen als de BV Voedings-en Genotmiddelenindustrie vond plaats in het kader van de in 1952 tot stand gekomen Organisatiewet Sociale Verzekering. Deze wet droeg met ingang van 1953 de uitvoering van de wettelijke sociale verzekeringen tegen ongevallen, invaliditeit, ziekte en werkloosheid, alsmede de uitvoering van de Kinderbijslagwet op aan (toen) 26 bedrijfsverenigingen, ingedeeld naar sectoren van het bedrijfs- en beroepsleven. In de praktijk kwam de uitvoering van de verzekeringen tegen ongevallen en invaliditeit pas in 1967 bij de bedrijfsverenigingen te berusten, terwijl de Kinderbijslagwet vanaf 1963 door de Raden van Arbeid werd uitgevoerd.
Vrijwel alle bedrijfsverenigingen kwamen voort uit reeds bestaande organisaties met een beperkter takenpakket, meestal de uitvoering van één verzekering (zie hierboven). De nieuw gevormde bedrijfsverenigingen waren gebaseerd op wettelijke voorschriften betreffende de uitvoering van de wetten op de sociale zekerheid en op de nadere afspraken in het overleg tussen werkgevers en werknemers. De bedrijfsverenigingen kenden een verplicht lidmaatschap van werkgevers en in het bestuur van de bedrijfsverenigingen waren organisaties van werkgevers en werknemers gelijkelijk (paritair) vertegenwoordigd. De taken van de bedrijfsverenigingen waren drieërlei: ten eerste de uitkeringsverzorging, ten tweede beheersing van het uitkeringsvolume en het verzekerde risico en ten derde de handhaving. De uitkeringsverzorging omvat de claimbeoordeling, de uitvoeringsbeslissing en de uitbetaling, waarbij de termen volume- en risicobeheersing waren gericht op voorkoming van een beroep van verzekerden op de uitkering.
Zoals de meeste bedrijfsverenigingen heeft ook de Bedrijfsvereniging voor de Voedings-en Genotmiddelenindustrie zowel de administratie van leden en verzekerden als de administratie m.b.t. de uitvoering van de sociale verzekeringswetten opgedragen aan het eveneens in 1952 opgerichte Gemeenschappelijk Administratiekantoor (Gak). In een door het bestuur van een bedrijfsvereniging ingestelde Kleine Commissie werden overigens wél besluiten genomen ten aanzien van specifieke gevallen met betrekking tot de uitvoering van de sociale verzekeringswetten. In 1991 is de BV Voeding opgegaan in de Nieuwe Industriële Bedrijfsvereniging waarna in 1997 de bedrijfsverenigingen uiteindelijk werden opgeheven. Hun taken zijn overgenomen door het Landelijk Instituut voor Sociale Verzekeringen (Lisv). Dat heeft bestaan tot eind 2001, waarna het opging in het UWV, samen met het Gak en de overige uitvoeringsinstellingen sv.
Het krachtenveld van de BV Voeding: allereerst speelden natuurlijk de werkgevers- en werknemersbonden een prominente rol. Daarnaast was het Gak als administrateur een gesprekspartner. Zo ook het GMD als adviseur op verzekeringsgeneeskundig en arbeidsdeskundig gebied, en de FBV als beleidsadviseur in meer algemene zin. Samenwerking was er met de overige BV-en, de arbeidsbureaus en de gemeentelijke sociale diensten. Toezicht werd gehouden door de SVr en het Ctsv.
Geschiedenis van het archiefbeheer
Het archief van de BV Voedings-en Genotmiddelenindustrie werd in 1999 samen met archieven van andere bedrijfsverenigingen en het archief van de Federatie van Bedrijfsverenigingen overgebracht naar het IISG. Het archief is daar in 2000 geïnventariseerd. Omdat zowel de administratie van leden en verzekerden als de administratie m.b.t. de uitvoering van de sociale verzekeringswetten was opgedragen aan het GAK bevat het archief van de BV Voedings-en Genotmiddelenindustrie voornamelijk stukken van algemene aard, met name vergaderstukken, correspondentie en jaarverslagen (het z.g. ‘beleidsarchief’). De series notulen van vergaderingen en de serie besluitenlijsten, die aanvankelijk deel uitmaakten van de serie agenda’s met bijlagen van vergaderingen, zijn daarvan afgescheiden en apart beschreven. Zij kunnen als nadere toegangen dienen op deze nogal omvangrijke serie. De verslagen van de vergaderingen van de Kleine Commissie zijn evenwel onder Bijzonder geplaatst. Deze verslagen vormen immers de neerslag van de taakuitvoering van de BV Voedings-en Genotmiddelenindustrie.
Het archief van de BV Voedings-en Genotmiddelenindustrie bevat verder nog stukken van de bedrijfsgroepen Aardappelverwerkende Industrie, Brouwerijen en Mouterijen en de bedrijfsgroep van de Suikerverwerkende Industrie. Stukken betreffende de resterende vijftien bedrijfsgroepen ontbreken, zoals de Graanverwerkende industrie en de Visverwerkende industrie. Voor een geheel overzicht, van deze ontbrekende bedrijfsgroepen zie het jaarverslag uit 1952, inventarisnummer 82. Het archief is in 2001 overgebracht naar het Nationaal Archief in Den Haag. De betrokkenheid van het UWV beperkte zich tot redactie van de inventarislijst en het bewerkstelligen van de officiële overdracht aan het Nationaal Archief in 2008.
De verwerving van het archief
Het archief is krachtens bepalingen van de Archiefwet overgebracht.
Inhoud en structuur van het archief
10.03; 2.25
Inhoud
Het archief bestaat uit vergaderstukken en correspondentie van zowel het bestuur als de algemene ledenvergadering. Daarnaast zijn jaarverslagen en statuten aanwezig. Voor de structuur zij verwezen naar de inhoudsopgave hierboven.
Aanwijzingen voor de gebruiker
Openbaarheidsbeperkingen
Deels openbaar, deels beperkt openbaar (B)
Materiële beperkingen
Het archief kent geen beperkingen voor het raadplegen van stukken als gevolg van slechte materiële staat.
Aanvraaginstructie
Openbare archiefstukken kunnen online worden aangevraagd en gereserveerd. U kunt dit ook via de terminals in de studiezaal van het Nationaal Archief doen. Om te kunnen reserveren dient u de volgende stappen te volgen:
U maakt een profiel aan op www.gahetna.nl, en logt vervolgens in
Via de archiefinventaris (alleen de beschrijvingen met rode nummers) selecteert u het gewenste archiefstuk door op de knop 'Reserveren' te klikken
In het volgende scherm geeft u aan op welke dag u het archiefstuk wilt inzien
Indien u zich bevindt in de studiezaal en een tafelnummer heeft ontvangen kunt u dit nummer vermelden. Als u geen tafelnummer heeft kunt u tafelnummer 777 laten staan
Vervolgens bevestigt u uw reservering door deze te versturen.
Verwant materiaal
Beschikbaarheid van kopieën
De inventarisnummers van dit archief zijn niet in kopievorm beschikbaar.
Beschrijving van de series en archiefbestanddelen
- ALGEMEEN, A.
  - Vergaderstukken, A.1.
    - Notulen van vergaderingen van het Dagelijks Bestuur., 1950-1990.; 1-2; 2 omslagen
      - 1950-1965, 1
      - 1966-1990, 2
    - Notulen van vergaderingen van het Algemeen Bestuur., 1950-1991.; 3-5; 3 omslagen
      - 1950-1960, 3
      - 1961-1970, 4
      - 1971-1991, 5
    - Notulen van de Algemene Vergaderingen., 1952-1992.; 6-8; 3 omslagen
      - 1952-1973, 6
      - 1974-1983, 7
      - 1984-1992, 8
    - Besluitenlijsten van vergaderingen van het Dagelijks Bestuur, van het Bestuur, van de Commissie Uitvoering Ziektewet, van de Ledenraad en van Algemene Vergaderingen., 1950-1991; 9-11; 3 omslagen
      - 1950-1964, 9
      - 1965-1975, 10
      - 1976-1991, 11
    - Agenda’s met bijlagen van vergaderingen van het Dagelijks Bestuur, van het Bestuur, van de Ledenraad en van Algemene Vergaderingen., 1952-1991; 12-47; 36 omslagen
      - 1952, 12
      - 1953-1954, 13
      - 1955, 14
      - 1956, 15
      - 1957, 16
      - 1958, 17
      - 1959, 18
      - 1960, 19
      - 1961, 20
      - 1962, 21
      - 1963, 22
      - 1964, 23
      - 1965, 24
      - 1966, 25
      - 1967, 26
      - 1968, 27
      - 1969, 28
      - 1970, 29
      - 1971, 30
      - 1972, 31
      - 1973, 32
      - 1974, 33
      - 1975, 34
      - 1976, 35
      - 1977, 36
      - 1978, 37
      - 1979, 38
      - 1980-1981, 39
      - 1982-1983, 40
      - 1984-1985, 41
      - 1986, 42
      - 1987, 43
      - 1988, 44
      - 1989, 45
      - 1990, 46
      - 1991, 47
    - Presentielijsten van de vergaderingen van het Dagelijks Bestuur, van het Bestuur en van Algemene Ledenvergaderingen., 1950-1987; 48-51; 4 omslagen
      - 1950-1960, 48
      - 1961-1970, 49
      - 1971-1977, 50
      - 1978-1987, 51
  - Correspondentie, A.2.
    - Correspondentie en circulaires. 1949-1993. Met statistische en financiële kwartaaloverzichten, vanaf 1988 ‘Bestuursinformatie’ genoemd., 52-81; 30 omslagen
      - 1949-1952, 52
      - 1953-1955, 53
      - 1956, 54
      - 1957, 55
      - 1958-1959, 56
      - 1960-1961, 57
      - 1962-1963, 58
      - 1964-1965, 59
      - 1966, 60
      - 1967, 61
      - 1968-1969, 62
      - 1970-1971, 63
      - 1972-1973, 64
      - 1974, 65
      - 1975, 66
      - 1976, 67
      - 1977-1978, 68
      - 1979, 69
      - 1980, 70
      - 1981, 71
      - 1982, 72
      - 1983, 73
      - 1984, 74
      - 1985, 75
      - 1986, 76
      - 1987, 77
      - 1988, 78
      - 1989, 79
      - 1990, 80
      - 1991-1993, 81
  - Jaarverslagen, A.3.
    - Jaarverslagen. Met statistische gegevens., 1952-1990; 82-87; 6 pakken
      - 1952-1961, 82
      - 1962-1969, 83
      - 1970-1976, 84
      - 1977-1981, 85
      - 1982-1987, 86
      - 1988-1990, 87
- BIJZONDER, B.
  - Statuten en reglementering, B.1.
    - Statuten, reglementen en andere besluiten. Met wachtgeld en ziekengeldreglementen., 1952, 1953, 1955, 1957, 1964, 1968, 1988; 88; 1 omslag
    - Correspondentie betreffende statuten, reglementen en andere besluiten, resp. voorschriften., 1950-1987; 89-100; 12 omslagen
      - 1950-1951, 89
      - 1952-1953, 90
      - 1954-1955, 91
      - 1956-1958, 92
      - 1959-1961, 93
      - 1962-1963, 94
      - 1964-1965, 95
      - 1966-1970, 96
      - 1971-1974, 97
      - 1975-1979, 98
      - 1980-1984, 99
      - 1985-1987, 100
  - Kleine Commissie, B.2.
    - Overzichten van de door de Kleine Commissie in vergaderingen genomen beslissingen., 1952-1990; 101-124; 24 omslagen
      - 1952-1953, 101
        Openbaarheid beperkt tot 1 januari 2029
      - 1954, 102
        Openbaarheid beperkt tot 1 januari 2030
      - 1955, 103
        Openbaarheid beperkt tot 1 januari 2031
      - 1956-1957, 104
        Openbaarheid beperkt tot 1 januari 2033
      - 1958-1959, 105
        Openbaarheid beperkt tot 1 januari 2035
      - 1960-1961, 106
        Openbaarheid beperkt tot 1 januari 2037
      - 1962-1963, 107
        Openbaarheid beperkt tot 1 januari 2039
      - 1964-1965, 108
        Openbaarheid beperkt tot 1 januari 2041
      - 1966-1967, 109
        Openbaarheid beperkt tot 1 januari 2043
      - 1968-1969, 110
        Openbaarheid beperkt tot 1 januari 2045
      - 1970-1971, 111
        Openbaarheid beperkt tot 1 januari 2047
      - 1972-1973, 112
        Openbaarheid beperkt tot 1 januari 2049
      - 1974-1975, 113
        Openbaarheid beperkt tot 1 januari 2051
      - 1976, 114
        Openbaarheid beperkt tot 1 januari 2052
      - 1977, 115
        Openbaarheid beperkt tot 1 januari 2053
      - 1978, 116
        Openbaarheid beperkt tot 1 januari 2054
      - 1979, 117
        Openbaarheid beperkt tot 1 januari 2055
      - 1980, 118
        Openbaarheid beperkt tot 1 januari 2056
      - 1981, 119
        Openbaarheid beperkt tot 1 januari 2057
      - 1982, 120
        Openbaarheid beperkt tot 1 januari 2058
      - 1983, 121
        Openbaarheid beperkt tot 1 januari 2059
      - 1984-1985, 122
        Openbaarheid beperkt tot 1 januari 2061
      - 1986-1987, 123
        Openbaarheid beperkt tot 1 januari 2063
      - 1988-1990, 124
        Openbaarheid beperkt tot 1 januari 2066
  - Bedrijfsgroep Aardappelverwerkende Industrie, B.3.
    - Notulen van vergaderingen van het groepsbestuur., 1953-1969; 125; 1 omslag
    - Besluitenlijsten van vergaderingen van het groepsbestuur., 1953-1969; 126; 1 omslag
    - Agenda’s met bijlagen van vergaderingen van het groepsbestuur., 1953-1969; 127-128; 2 omslagen
      - 1953-1961, 127
      - 1962-1969, 128
    - Presentielijsten van vergaderingen van het groepsbestuur., 1953-1977; 129; 1 omslag
    - Correspondentie en circulaires (‘Bestuursinformatie’)., 1953-1983; 130-131; 2 omslagen
      - 1953-1958, 130
      - 1959-1983, 131
    - Jaarverslagen., 1954-1968; 132; 1 omslag
      Het verslag over 1961 ontbreekt.
  - Bedrijfsgroep Brouwerijen en Mouterijen, B.4.
    - Notulen en verslagen van bestuursvergaderingen., 1953-1969; 133; 1 omslag
    - Besluitenlijsten van vergaderingen van het groepsbestuur., 1953-1969; 134; 1 omslag
    - Agenda’s. Met bijlagen., 1953-1969; 135; 1 omslag
    - Presentielijsten van vergaderingen van het groepsbestuur., 1953-1969; 136; 1 omslag
    - Correspondentie en circulaires (‘Bestuursinformatie’)., 1953-1969; 137; 1 omslag
    - Jaarverslagen., 1954-1961, 1963-1968; 138; 1 omslag
  - Bedrijfsgroep Suikerverwerkende Industrie, B.5.
    - Notulen van vergaderingen van het groepsbestuur., 1953-1983; 139; 1 omslag
    - Besluitenlijsten van vergaderingen van het groepsbestuur., 1953-1983; 140; 1 omslag
    - Agenda’s met bijlagen van vergaderingen van het groepsbestuur., 1953-1983; 141-142; 2 omslagen
      - 1953-1961, 141
      - 1962-1983, 142
    - Presentielijsten van vergaderingen van het groepsbestuur., 1953-1982; 143; 1 omslag
    - Correspondentie en circulaires (‘Bestuursinformatie’)., 1946, 1952-1988; 144-147; 4 omslagen
      - 1946, 1952-1957, 144
      - 1958-1965, 145
      - 1966-1976, 146
      - 1977-1988, 147
    - Jaarverslagen., 1954-1957, 1959-1964, 1967-1968, 1973-1985; 148-149; 2 omslagen
      - 1954-1957, 1959-1964, 1967-1968, 1973-1978, 148
      - 1979-1985, 149